【裁判字號】    97,訴,3500
【裁判日期】    971028
【裁判案由】    毒品危害防制條例
【裁判全文】
臺灣臺中地方法院刑事判決              97年度訴字第3500號
公  訴  人  臺灣臺中地方法院檢察署檢察官
被      告  甲○○
                    （另案
上列被告因違反毒品危害防制條例案件，經檢察官提起公訴（97
年度毒偵字第3994、4238、4239號），被告於準備程序中就被訴
事實為有罪之陳述，於聽取當事人之意見後，由本院合議庭裁定
由受命法官獨任以簡式審判程序審理，判決如下：
    主  文
甲○○犯如附表編號一至四所示之罪，各處如同附表同編號所示
之刑。應執行有期徒刑貳年陸月，扣案之注射針筒壹支，沒收。
    犯 罪 事 實
一、甲○○前因施用毒品案件，經強制戒治後，於民國91年8月5
    日執行完畢；復於前揭強制戒治執行完畢後5年內，因施用
    第一、二級毒品案件，經本院以93年度訴字第2343號判處有
    期徒刑11月、6月，應執行刑為有期徒刑1年3月確定；其後
    又因施用毒品案件，由本院以96年度訴字第503號判處有期
    徒刑9月確定，嗣依中華民國九十六年罪犯減刑條例裁定減
    為有期徒刑4月15日確定，於民國96年10月14日執行完畢。
    又因施用第一、二級毒品案件，經本院以97年度訴字第2819
    號判處有期徒刑1年、6月，應執行有期徒刑1年4月確定。詎
    其仍不知悔改，復於前開強制戒治執行完畢釋放後五年內經
    依法追訴處罰後，另基於施用第一級毒品海洛因及第二級毒
    品甲基安非他命之犯意，為下列行為：
(一)、於97年4月8日晚上某時，在其位於臺中縣大雅鄉○○村○○
    路113號之1住處內，以針筒注射方式，非法施用第一級毒品
    海洛因一次。嗣於同月10日13時50分許，為警在臺中縣清水
    鎮○○路與三民路口查獲，經警採集其尿液送驗，結果呈海
    洛因代謝物嗎啡陽性反應。
(二)、於97年6月20日19、20時許，在其位於臺中縣大雅鄉○○村
    ○○路113號之1住處內，以針筒注射方式，非法施用第一級
    毒品海洛因一次。嗣於同月24日19時20分許，為警在其上揭
    住處搜索查獲，並扣得其所有供施用毒品使用之注射針筒1
    支，經警採集其尿液送驗，結果呈海洛因代謝物嗎啡陽性反
    應。
(三)、於97年7月5日上午某時，在其位於臺中縣大雅鄉○○村○○
    路113號之1住處內，以玻璃球燒烤方式，非法施用第二級毒
    品甲基安非他命一次。
(四)、於97年7月7日上午7、8時許，在其位於臺中縣大雅鄉○○村
    ○○路113號之1住處內，以針筒注射方式，非法施用第一級
    毒品海洛因一次。嗣於同日上午9時20分許，為警在臺中縣
    沙鹿鎮○○路與興安路口旁查獲，經警採集其尿液送驗，結
    果呈海洛因代謝物嗎啡陽性反應及甲基安非他命陽性反應。
二、案經臺中縣警察局清水分局及烏日分局報請臺灣臺中地方法
    院檢察署檢察官偵查起訴。
    理  由
一、上揭犯罪事實，均據被告甲○○於本院審理時坦承不諱，且
    其於警詢時為警採集之尿液，經送中山醫學大學附設醫院以
    氣相層析質譜儀 (GC/MS)檢驗結果，呈現可待因、嗎啡及甲
    基安非他命陽性反應，此有該公司出具之濫用藥物尿液檢驗
    報告3紙附卷可稽（見臺中縣警察局清水分局中縣清警偵
    字第09700033 12號卷第5頁臺中縣警察局烏日分局中縣烏
    警偵字第09700 21782號卷第9頁臺中縣警察局清水分局中
    縣清警偵字第0970032826號卷第9頁），此外，復有尿液代
    號與真實姓名對照表在卷可查，足認被告任意性自白與事實
    相符，其確有施用第一級毒品海洛因、第二級毒品甲基安非
    他命之犯行，至堪認定。
二、論罪科刑：
(一)、查海洛因、甲基安非他命分係毒品危害防制條例第2條第2項
    第1款、第2款規定之第一級、第二級毒品，是核被告犯罪事
    實欄一、(一)、(二)、(四)所為，均係犯同條例第10條第1項之施
    用第一級毒品罪；犯罪事實欄一、(三)所為，則係犯同條例第
    10條第2項之施用第二級毒品罪。被告持有第一級、第二級
    毒品之低度行為，各應為施用之高度行為所吸收，均不另論
    罪。被告所犯上開四罪，行為各別，應分論併罰。再被告有
    如犯罪事實欄所載曾受有期徒刑執行完畢之前科，此有臺灣
    臺中地方法院檢察署刑案資料查註紀錄表及臺灣高等法院被
    告全國前案紀錄表各一份在卷足憑，其於5年以內故意再犯
    本件有期徒刑以上之罪，為累犯，均應依刑法第47條第1項
    之規定，各加重其刑。
(二)、爰審酌被告一再施用毒品，仍不知戒惕，再次施用第一、二
    級毒品，無視於毒品對於自身健康之戕害及國家對於杜絕毒
    品犯罪之禁令，不知戒除惡習，然念及被告坦承犯行，態度
    良好，其施用毒品並無危害他人，本之施用毒品者均有相當
    程度之成癮性及心理依賴，其犯罪心態與一般刑法犯罪之本
    質並不相同，容應以「病人」之角度為考量，並側重適當之
    醫學治療及心理矯治為宜，及被告施用毒品之次數等一切情
    狀，分別量處如主文所示之刑，並定其應執行刑，以資懲儆
    。
(三)、另扣案注射針筒1支，係被告所有且供犯罪事實欄一、(二)犯
    罪所用之物，並據被告供明在卷，爰依刑法第38條第1項第2
    款規定，宣告沒收之。
據上論斷，依刑事訴訟法第273條之1第1項、第299條第1項前段
，毒品危害防制條例第10條第1項、第2項，刑法第11條前段、第
47條第1項、第51條第5款、第38條第1項第2款，判決如主文。
本案經檢察官乙○○到庭執行職務。
中    華    民    國    97    年    10    月    28    日
                      臺灣臺中地方法院刑事第十四庭
                              法  官  洪堯讚
上正本證明與原本無異。
如不服本判決，應於收受送達後10日內向本院提出上訴書狀（應
敘述具體理由並附繕本）。
上訴書狀如未敘述理由，應於上訴期間屆滿後20日內補提理由書
於本院。
                              書記官  沈慧玲
中    華    民    國    97    年    10    月    28    日
附錄論罪科刑法條
毒品危害防制條例第10條
施用第一級毒品者，處 6 月以上 5 年以下有期徒刑。
施用第二級毒品者，處 3 年以下有期徒刑。
附表：
┌──┬───────┬───────────────────────┐
│編號│犯罪事實      │科處刑度                                      │
│    │              │                                              │
├──┼───────┼───────────────────────┤
│一  │犯罪事實欄一、│甲○○施用第一級毒品，累犯，處有期徒刑壹年。  │
│    │(一)部分        │                                              │
├──┼───────┼───────────────────────┤
│二  │犯罪事實欄一、│甲○○施用第一級毒品，累犯，處有期徒刑壹年，扣│
│    │(二)部分        │案之注射針筒壹支，沒收。                      │
├──┼───────┼───────────────────────┤
│三  │犯罪事實欄一、│甲○○施用第二級毒品，累犯，處有期徒刑柒月。  │
│    │(三)部分        │                                              │
├──┼───────┼───────────────────────┤
│四  │犯罪事實欄一、│甲○○施用第一級毒品，累犯，處有期徒刑壹年。  │
│    │(四)部分        │                                              │
└──┴───────┴───────────────────────┘


司法院資訊處製作；財團法人民間司法改革基金會備份。
